Inventaris van de microfilms van de Burgerlijke Stand-registers in Zuid-Holland (arrondissementen Den Haag en Leiden), waarvan de dubbelen in 1945 bij het bombardement van het Bezuidenhout verloren zijn gegaan, 1843-1944 (1950)
Nationaal Archief, Den Haag
- Gemeenten gelegen in Zuid-Holland (noordelijk gedeelte), A
  - Registers van overlijden, 1843-1944 (1950); div.nrs.; 198 rolfilms
    - Noordwijk, 1923 - 1944; met alfabetisch naamregister (10-jaarlijkse tafel), 1923-1944, 733
    - Noordwijkerhout, 1843 - 1922; met alfabetisch naamregister (10-jaarlijkse tafel), 1843-1922, 734
    - Noordwijkerhout, 1923 - 1944; met alfabetisch naamregister (10-jaarlijkse tafel), 1923-1944, 735
    - Nootdorp, 1843 - 1943; met alfabetisch naamregister (10-jaarlijkse tafel), 1843-1943, ---; 735
      Aan te vragen als inv.nr. 735
    - Oegstgeest, 1843 - 1882; met alfabetisch naamregister (10-jaarlijkse tafel), 1843-1882, 736
    - Oegstgeest, 1883 - 1912; met alfabetisch naamregister (10-jaarlijkse tafel), 1883-1912, 737
    - Oegstgeest, 1913 - 1943; met alfabetisch naamregister (10-jaarlijkse tafel), 1913-1943, 738
    - Oudshoorn, 1843 - 1902; met alfabetisch naamregister (10-jaarlijkse tafel), 1843-1902, 739
    - Oudshoorn, 1903 - 1917; met alfabetisch naamregister (10-jaarlijkse tafel), 1903-1917, 740
    - Pijnacker, 1843 - 1943; met alfabetisch naamregister (10-jaarlijkse tafel), 1843-1943, ---; 740
      Aan te vragen als inv.nr. 740
    - Rijnsaterswoude, 1843 - 1943; met alfabetisch naamregister (10-jaarlijkse tafel), 1843-1943, 741
    - Rijnsburg, 1843 - 1872; met alfabetisch naamregister (10-jaarlijkse tafel), 1843-1872, ---; 741
      Aan te vragen als inv.nr. 741
    - Rijnsburg, 1873 - 1944; met alfabetisch naamregister (10-jaarlijkse tafel), 1873-1944, 742
    - Rijswijk, 1843 - 1882; met alfabetisch naamregister (10-jaarlijkse tafel), 1843-1882, 743
    - Rijswijk, 1883 - 1922; met alfabetisch naamregister (10-jaarlijkse tafel), 1883-1922, 744
    - Rijswijk, 1923 - 1944; met alfabetisch naamregister (10-jaarlijkse tafel), 1923-1944, 745
    - Sassenheim, 1843 - 1944; met alfabetisch naamregister (10-jaarlijkse tafel), 1843-1944, 746
    - Schipluiden, 1843 - 1943; met alfabetisch naamregister (10-jaarlijkse tafel), 1843-1943, 751
    - Stompwijk, 1843 - 1876; met alfabetisch naamregister (10-jaarlijkse tafel), 1843-1876, 752
    - Stompwijk, 1877 - 1937; met alfabetisch naamregister (10-jaarlijkse tafel), 1877-1937, 753
    - Valkenburg Z.H., 1843 - 1944; met alfabetisch naamregister (10-jaarlijkse tafel), 1843-1950, 754
    - Veur, 1843 - 1912; met alfabetisch naamregister (10-jaarlijkse tafel), 1843-1912, ---; 754
      Aan te vragen als inv.nr. 754
    - Veur, 1913 - 1937; met alfabetisch naamregister (10-jaarlijkse tafel), 1913-1937, 755
    - Voorburg, 1843 - 1892; met alfabetisch naamregister (10-jaarlijkse tafel), 1843-1892, ---; 755
      Aan te vragen als inv.nr. 755
    - Voorburg, 1893 - 1932; met alfabetisch naamregister (10-jaarlijkse tafel), 1893-1932, 756
    - Voorburg, 1933 - 1943; met alfabetisch naamregister (10-jaarlijkse tafel), 1933-1940, 757
    - Voorhout, 1843 - 1902; met alfabetisch naamregister (10-jaarlijkse tafel), 1843-1902, ---; 757
      Aan te vragen als inv.nr. 757
    - Voorhout, 1903 - 1943; met alfabetisch naamregister (10-jaarlijkse tafel), 1903-1950, 758
    - Voorschoten, 1843 - 1892; met alfabetisch naamregister (10-jaarlijkse tafel), 1843-1892, ---; 758
      Aan te vragen als inv.nr. 758
    - Voorschoten, 1893 - 1944; met alfabetisch naamregister (10-jaarlijkse tafel), 1893-1944, 759
    - Vrijenban, 1843 - 1882; met alfabetisch naamregister (10-jaarlijkse tafel), 1843-1882, ---; 759
      Aan te vragen als inv.nr. 759
    - Vrijenban, 1883 - 1920; met alfabetisch naamregister (10-jaarlijkse tafel), 1883-1920, 760
    - Warmond, 1843 - 1892; met alfabetisch naamregister (10-jaarlijkse tafel), 1843-1892, ---; 760
      Aan te vragen als inv.nr. 760
    - Warmond, 1893 - 1944; met alfabetisch naamregister (10-jaarlijkse tafel), 1893-1944, 761
    - Wassenaar, 1843 - 1872; met alfabetisch naamregister (10-jaarlijkse tafel), 1843-1872, ---; 761
      Aan te vragen als inv.nr. 761
    - Wassenaar, 1873 - 1922; met alfabetisch naamregister (10-jaarlijkse tafel), 1873-1922, 762
    - Wassenaar, 1923 - 1944; met alfabetisch naamregister (10-jaarlijkse tafel), 1923-1944, 763
    - Wateringen, 1843 - 1852; met alfabetisch naamregister (10-jaarlijkse tafel), 1843-1852, ---; 763
      Aan te vragen als inv.nr. 763
    - Wateringen, 1853 - 1892; met alfabetisch naamregister (10-jaarlijkse tafel), 1853-1892, 764
    - Wateringen, 1893 - 1943; met alfabetisch naamregister (10-jaarlijkse tafel), 1893-1943, 765
    - Woubrugge, 1843 - 1892; met alfabetisch naamregister (10-jaarlijkse tafel), 1843-1892, ---; 765
      Aan te vragen als inv.nr. 765
    - Woubrugge, 1893 - 1943; met alfabetisch naamregister (10-jaarlijkse tafel), 1893-1943, 766
    - Zegwaart, 1843 - 1882; met alfabetisch naamregister (10-jaarlijkse tafel), 1843-1882, ---; 766
      Aan te vragen als inv.nr. 766
    - Zegwaart, 1883 - 1935; met alfabetisch naamregister (10-jaarlijkse tafel), 1883-1935, 767
    - Zevenhoven, 1843 - 1943; met alfabetisch naamregister (10-jaarlijkse tafel), 1843-1950, ---; 767
      Aan te vragen als inv.nr. 767
    - Zoetermeer, 1843 - 1943; met alfabetisch naamregister (10-jaarlijkse tafel), 1843-1943, 768
    - Zoeterwoude, 1843 - 1862; met alfabetisch naamregister (10-jaarlijkse tafel), 1843-1862, ---; 768
      Aan te vragen als inv.nr. 768
    - Zoeterwoude, 1863 - 1912; met alfabetisch naamregister (10-jaarlijkse tafel), 1863-1912, 769
    - Zoeterwoude, 1913 - 1943; met alfabetisch naamregister (10-jaarlijkse tafel), 1913-1940, 770
    - Zwammerdam, 1843 - 1892; met alfabetisch naamregister (10-jaarlijkse tafel), 1843-1892, ---; 770
      Aan te vragen als inv.nr. 770
    - Zwammerdam, 1893 - 1943; met alfabetisch naamregister (10-jaarlijkse tafel), 1893-1950, 771
- Buiten Zuid-Holland gelegen gemeenten, B
  - Ammerzoden, 1843-1944; div.nrs.; 6 rolfilms
    - geboorteregisters, 1843 - 1902; met alfabetisch naamregister (10-jaarlijkse tafel), 1843-1902, 15
    - geboorteregisters, 1903 - 1944; met alfabetisch naamregister (10-jaarlijkse tafel), 1903-1944, 16
    - huwelijksregisters, 1843 - 1912; met alfabetisch naamregister (10-jaarlijkse tafel), 1843-1912, 334
    - huwelijksregisters, 1913 - 1944; met alfabetisch naamregister (10-jaarlijkse tafel), 1913-1944, ---; 335
      Aan te vragen als inv.nr. 335
    - overlijdensregisters, 1843 - 1907; met alfabetisch naamregister (10-jaarlijkse tafel), 1843-1907, 576
    - overlijdensregisters, 1908 - 1943; met alfabetisch naamregister (10-jaarlijkse tafel), 1908-1943, ---; 577
  - Kesteren, 1937-1942; ---; 3 rolfilms
    - geboorteregisters, 1937-1942, ---; 325
      Aan te vragen als inv.nr. 325
    - huwelijksregisters, 1937-1942, ---; 566
      Aan te vragen als inv.nr. 566
    - overlijdensregisters, 1937-1942, ---; 771
      Aan te vragen als inv.nr. 771
  - Schijndel, 1843-1943; div.nrs.; 13 rolfilms
    De registers zijn in omgekeerde chronologische volgorde verfilmd: van jong naar oud.
    - geboorteregisters, 1943 - 1927; met alfabetisch naamregister (10-jaarlijkse tafel), 1927-1943, 288
    - geboorteregisters, 1926 - 1910; met alfabetisch naamregister (10-jaarlijkse tafel), 1910-1926, 289
    - geboorteregisters, 1909 - 1888; met alfabetisch naamregister (10-jaarlijkse tafel), 1888-1909, 290
    - geboorteregisters, 1887 - 1863; met alfabetisch naamregister (10-jaarlijkse tafel), 1863-1887, 291
    - geboorteregisters, 1862 - 1843; met alfabetisch naamregister (10-jaarlijkse tafel), 1843-1862, 292
    - huwelijksregisters, 1943 - 1923; met alfabetisch naamregister (10-jaarlijkse tafel), 1923-1943, 541
    - huwelijksregisters, 1922 - 1899; met alfabetisch naamregister (10-jaarlijkse tafel), 1899-1922, 542
    - huwelijksregisters, 1898 - 1870; met alfabetisch naamregister (10-jaarlijkse tafel), 1870-1898, 543
    - huwelijksregisters, 1869 - 1843; met alfabetisch naamregister (10-jaarlijkse tafel), 1843-1869, 544
    - overlijdensregisters, 1943 - 1913; met alfabetisch naamregister (10-jaarlijkse tafel), 1913-1943, 747
    - overlijdensregisters, 1912 - 1886; met alfabetisch naamregister (10-jaarlijkse tafel), 1886-1912, 748
    - overlijdensregisters, 1885 - 1870; met alfabetisch naamregister (10-jaarlijkse tafel), 1870-1885, 749
    - overlijdensregisters, 1869 - 1843; met alfabetisch naamregister (10-jaarlijkse tafel), 1843-1869, 750